臺灣臺中地方法院刑事判決             100年度訴字第1784號
公  訴  人  臺灣臺中地方法院檢察署檢察官
被      告  陳碩見起訴書誤載.
上列被告因偽造文書等案件，經檢察官提起公訴（100年度偵字
第10820號），本院判決如下：
    主  文
陳碩見共同行使偽造公文書，足以生損害於公眾及他人，累犯，
處有期徒刑壹年拾月，扣案如附表一、二所示之物、未扣案之「
臺灣省臺北地檢署印」印章壹枚均沒收。
    事  實
一、陳碩見前因公共危險案件，經本院以96年度交訴字第69號判
    處有期徒刑3月確定，後經本院以96年度聲減字第5712號裁
    定減為有期徒刑1月又15日確定，並於民國96年12月17日易
    科罰金而執行完畢。詎陳碩見仍不知警惕，竟與邱柏翰（所
    涉行使偽造公文書等犯行，業經臺灣新竹地方法院以100年
    度審訴字第314號判處有期徒刑1年6月確定）、林嘉祥（所
    涉行使偽造公文書等犯行，業經臺灣臺北地方法院以98年度
    訴字第1387號判處有期徒刑1年10月確定）、真實姓名年籍
    均不詳、綽號分別為「阿豪」、「東義」之成年男子及其等
    所屬詐欺集團成員共同基於意圖為自己不法所有之詐欺取財
    、冒充公務員行使其職權、行使偽造公文書、行使偽造特種
    文書之犯意聯絡，先由林嘉祥於98年6月某日，交付其照片
    予綽號「阿豪」之成年男子，並由該詐欺集團內、真實姓名
    年籍不詳之成年人，於不詳時間、地點，以不詳方式，偽刻
    「臺灣省臺北地檢署印」印章1枚，再於98年6月某日，在不
    詳地點，分別冒用臺灣臺北地方法院、臺灣臺北地方法院檢
    察署名義，製作附表一所示公文書，並持上開偽造印章，分
    別蓋用在附表一所示公文書上，而偽造「臺灣省臺北地檢署
    印」印文各1枚，復偽造屬特種文書之「臺灣省法務部行政
    執行署監管科書記官方信翔」之識別證1張。另由陳碩見、
    邱柏翰、林嘉祥、綽號「東義」之成年男子於98年6月22日
    晚上某時許，在臺中市○○路之麥當勞速食餐廳內，共同謀
    議於翌日進行詐欺取財事宜，並議定推由陳碩見、林嘉祥、
    綽號「東義」之成年男子負責向被害人取款後，綽號「東義
    」之成年男子即於98年6月23日上午9時許，駕駛車牌號碼不
    詳之自用小客車，搭載陳碩見、林嘉祥前往臺北市，並由該
    詐欺集團內、真實姓名年籍不詳之成年人將附表一所示3紙
    偽造公文書及附表二所示之物置放在黑色公事包內交付予林
    嘉祥，供作向被害人詐欺取財及彼此聯繫之用，再由該詐欺
    集團內真實姓名年籍均不詳、分別自稱「電信局人員」之成
    年女子、「電信警察」、「刑事局人員」之成年人於99年6
    月23日下午2時20分許，先後撥打電話予林德成，向林德成
    詐稱：其電話遭他人盜用，涉嫌洗錢案件，需將其存款提領
    後，交由臺北地方法院檢察署監管科保管云云，綽號「東義
    」之成年男子隨即駕駛自用小客車，搭載林嘉祥、陳碩見，
    共同前往林德成位在臺北市○○區○○路1段184巷4弄1號2
    樓住處外，由林嘉祥冒充書記官方信翔，下車與林德成見面
    ，並向林德成出示附表二編號1所示偽造識別證、附表一所
    示3紙偽造公文書，以為行使，足以生損害於法務部行政執
    行署對人員管理、臺灣臺北地方法院、臺灣臺北地方法院檢
    察署執行職務之正確性，以及方信翔本人，幸因林德成即時
    查覺有異，未陷於錯誤，林嘉祥見狀旋即逃離現場，林德成
    即一路追逐至臺北市○○區○○街60號前，適遇巡邏員警，
    為警當場逮捕林嘉祥，並在林嘉祥身上扣得該詐欺集團成員
    所有、因犯本案所生如附表一所示偽造公文書及附表二編號
    1所示偽造識別證、供其等犯本案所用如附表二編號2至5所
    示之物，而查悉上情。
二、案經臺灣新竹地方法院檢察署檢察官自動檢舉簽分後，呈請
    臺灣高等法院檢察署令轉臺灣臺中地方法院檢察署檢察官偵
    查起訴。
    理  由
一、按被告以外之人於審判外之言詞或書面陳述，除法律有規定
    者外，不得作為證據。被告以外之人於偵查中向檢察官所為
    之陳述，除顯有不可信之情況者外，得為證據。被告以外之
    人於審判外之陳述，雖不符前四條之規定，而經當事人於審
    判程序同意作為證據，法院審酌該言詞陳述或書面陳述作成
    時之情況，認為適當者，亦得為證據。當事人、代理人或辯
    護人於法院調查證據時，知有第159條第1項不得為證據之情
    形，而未於言詞辯論終結前聲明異議者，視為有前項之同意
    。刑事訴訟法第159條第1項、第159條之1第2項、第159條之
    5分別定有明文。經查：
  (一)證人即共同正犯林嘉祥、邱柏翰於偵查中向檢察官所為證述
    ，雖係被告以外之人於審判外之言詞陳述，為傳聞證據，然
    其等於偵查中向檢察官所為證述，既經具結（偵字第9173號
    卷第22頁），且本院審酌該等言詞陳述係由證人出於自由意
    識而陳述，又無其他證據足認該等陳述有何顯不可信之情事
    等一切情況，依刑事訴訟法第159條之1第2項規定，認上開
    證人於偵訊中之證述，得採為認定本件犯罪事實所憑之證據
    。
  (二)證人林嘉祥、邱柏翰於警詢、檢察事務官詢問時之證述，雖
    係被告以外之人於審判外之言詞陳述，為傳聞證據，然被告
    於本院準備程序既同意將之引為證據（本院卷第23頁），且
    經本院於審理時當庭直接提示而為合法之調查，被告未於言
    詞辯論終結前聲明異議，本院復審酌該等言詞陳述係由證人
    出於自由意識而陳述，並無非法取證之情況，依刑事訴訟法
    第159條之5之規定，認上開證人於警詢時之證述，應得採為
    認定本件犯罪事實所憑之證據。
二、訊據被告陳碩見固坦承確曾於98年6月22日晚上某時許，前
    往臺中市○○路之麥當勞速食餐廳，並於同月23日上午9時
    許，搭乘綽號「東義」之成年男子所駕駛自用小客車，與林
    嘉祥、綽號「東義」之成年男子共同前往林德成上開住處外
    之事實，然矢口否認有何詐欺取財、僭行公務員職務、行使
    偽造公文書、行使偽造特種文書之犯行，並辯稱：林嘉祥說
    要去臺北玩，伊不知道要去詐騙云云。經查：
  (一)上開事實，業經被告於檢察事務官詢問（偵字第9173號卷第
    26至28頁）、偵訊（偵字第10820號卷第19至21頁）時，坦
    承不諱，復經證人林嘉祥於警詢（偵字第15063號卷第6至10
    頁）、檢察事務官詢問（偵字第9173號卷第13至15頁）、偵
    訊（偵字第9173號卷第19、20頁）、本院審理（本院卷第70
    至73頁）時，證人林德成於警詢（偵字第15063號卷第11至1
    4頁）時，證人邱柏翰於檢察事務官詢問（偵字第9173號卷
    第10至12、14、15、26至28頁）、偵訊（偵字第9173號卷第
    19、20頁）、本院審理（本院卷第66至70頁）時，分別證述
    綦詳，並有扣押物品目錄表1紙（偵字第15063號卷第19頁）
    、附表二編號1所示偽造識別證、附表一所示偽造公文書影
    本各1紙（偵字第15063號卷第21至24頁）、附表二編號2、3
    所示行動電話照片5幀（偵字第15063號卷第27、28頁）、門
    號0000000000、0000000000號行動電話雙向通聯資料各1份
    （偵字第15063號卷第75、76頁）在卷可稽。又被告確曾於9
    8年6月22日晚上某時許，前往臺中市○○路之麥當勞速食餐
    廳，並於同月23日上午9時許，搭乘綽號「東義」之成年男
    子所駕駛自用小客車，與林嘉祥、綽號「東義」之成年男子
    共同前往林德成上開住處外之事實，亦經被告於本院審理（
    本院卷第75、76頁）時，供認無訛。
  (二)被告雖以前詞置辯。然證人邱柏翰於檢察事務官詢問時即證
    稱：「6月22日晚上我跟林嘉祥、陳碩見、豆腐有討論6月23
    日誰要去，本來是決定我跟林嘉祥要去，但是陳碩見怕我去
    會害林嘉祥被抓，因為陳碩見害怕我做不好會讓林嘉祥被抓
    ，所以後來是陳碩見、林嘉祥及陳碩見的乾弟弟一起去。」
    等語（偵字第9173號卷第14頁）；於偵訊時證稱：「當時是
    在討論隔天早上要去找被害人，是要由誰去，是我和林（指
    林嘉祥）去，還是陳（指陳碩見）和林去，至於豆腐已經討
    論好，他要在23日去超商收傳真。後來討論的結果是陳怕我
    做不好會害林被抓，因為林和陳從小就認識，交情比較好，
    後來我就說我不要擔這個責任，所以由陳和林去。當時的討
    論都知道第二天要去騙錢。當時討論林拿到錢後，是交給陳
    ，陳再交給阿豪，阿豪再分給大家。」等語（偵字第9173號
    卷第19頁）；於本院審理時證稱：「（本次詐騙你為何沒有
    一同前去？）前一天在麥當勞時，陳碩見就跟林嘉祥一同前
    往。」「（當天有誰一起討論？）林嘉祥、陳碩見、陳碩見
    的哥哥、我。他們討論隔天要去被害人那裡。說誰要跟林嘉
    祥一起去。」「（有無分配工作？如何分配？）有講到。林
    嘉祥當書記官，當時在那裡討論的時候說的。陳碩見接電話
    、他的乾弟開車。」「（為何你沒有參與？）當時他說我本
    來要跟林嘉祥一起去，陳碩見說他跟林嘉祥一起長大，怕我
    去的時候會害林嘉祥被抓，所以我就沒有去了。」等語（本
    院卷第67頁）。況且，經本院當庭勘驗被告於100年4月7日
    檢察事務官詢問時之錄影光碟，被告於該次詢問時即自承：
    「（麥當勞啊，你跟邱柏翰，林嘉祥、還有豆腐4人在麥當
    勞討論啊，討論6月23日誰要去啊？）有。」「（你當時還
    跟邱柏翰講說，怕當時會出事情，討論的結果就是你跟林嘉
    祥一起去？）有（點頭狀）。我有講，但我沒有做。」「（
    當天到底怎麼講，誰在討論6月23日誰要去詐騙的？）不是
    我提議的。」「（誰提議？到底是誰提議？）究竟是誰提議
    ，我忘記了。」「（但是你們當天有討論誰要去是不是？）
    是。」「（你沒決定權，那就是邱柏翰叫你跟林嘉祥一起去
    啦？）是（點頭狀）。」「（98年6月22日在麥當勞討論結
    果，邱柏翰要你跟林嘉祥於98年6月23日持偽造文書至臺北
    詐騙被害人？）不知道哪裡？那時候不知道哪裡，沒目標。
    」「（當時沒有決定地點，只有決定隔天要行動騙人，要拿
    偽造文書去騙人？）我記得是這樣。」「（何謂沒有目標？
    ）就是看事辦事。」「（那就是你跟林嘉祥一起去？）對。
    」「（不然你當天角色為何？）我當天是跟車的，算是把風
    ，四處看有無危險，到地點看有無危險。」「（那何人通知
    你要去詐騙哪個被害人？）我只是拿電話，電話是林嘉祥拿
    給我的，之前是林嘉祥邀我一起詐騙他人，決定權是林嘉祥
    ，是他說有誰打電話來幫我接一下。」「（當天接的時候說
    什麼？）就我幫他接，我說等一下，接通後再由林嘉祥接聽
    ，林嘉祥會知道對方通知的地點及被害人是誰，至於是何人
    通知林嘉祥的我不知道。」「（通知你們去詐騙誰，不就是
    阿豪嗎？）因為決定權不在我，我也不知道林嘉祥後面跟誰
    聯絡，我只知道1天工資1千元。」等語（本院卷第27、28、
    36至38頁）；另經本院當庭勘驗被告於100年6月7日檢察官
    訊問時之錄影光碟，被告於該次偵訊時亦自承：「（我們不
    知道你開庭過程啦，但是筆錄上，你作證時，你說你有表示
    在上開時間、地點，你是在現場擔任把風工作？）我說應該
    有。我那一天去開庭，我沒有說，我沒說我自己開車。」「
    （你有說你是在現場擔任把風工作，是不是？）對。」等語
    （偵字第10820號卷第21頁、本院卷第40頁）。堪認被告於9
    8年6月22日，與邱柏翰、林嘉祥、綽號「東義」之成年男子
    ，在臺中市○○路之麥當勞速食餐廳內，確曾討論翌日進行
    詐欺取財之相關事宜，並議定由被告負責把風及接聽電話，
    而被告於98年6月23日亦確實負責把風及接聽電話，是以，
    被告對於98年6月23日前往林德成上開住處，係為向林德成
    詐欺取財一節，自難諉為不知。被告再以前詞置辯，顯係卸
    責之詞，不足採信。
  (三)至於證人林嘉祥於警詢（偵字第15063號卷第7至9頁）、檢
    察事務官詢問（偵字第9173號卷第13、14頁）、偵訊（偵字
    第15063號卷第53、54、69至71頁，偵字第9173號卷第19頁
    ）、本院審理（本院卷第70至73頁）時，雖均供稱或證稱：
    伊係與邱柏翰、綽號「東義」之成年男子前往林德成上開住
    處，向林德成詐欺取財，陳碩見並未前往云云；然證人林嘉
    祥於本院審理時另改證稱：「我跟陳碩見都有到，他所陳述
    的就跟他說的一樣，我可能是一時包庇他，邱柏翰所陳述的
    是事實，我剛才講的是要包庇陳碩見，陳碩見是我朋友。陳
    碩見自己之前都說他有去。」「當天我、東義、陳碩見都有
    去。」等語（本院卷第73頁）。再者，被告確曾於98年6月2
    3日上午9時許，搭乘綽號「東義」之成年男子所駕駛自用小
    客車，與林嘉祥、綽號「東義」之成年男子共同前往林德成
    上開住處外之事實，亦經被告於檢察事務官詢問（偵字第91
    73號卷第26至28頁）、偵訊（偵字第10820號卷第19至21頁
    ）、本院審理（本院卷第75、76頁）時，供認無訛。可見證
    人林嘉祥關於被告未曾前往林德成上開住處，參與向林德成
    詐欺取財犯行之證述，顯係迴護被告之詞，自難採信。
  (四)綜上所述，本件事證明確，被告詐欺取財、僭行公務員職務
    、行使偽造公文書、行使偽造特種文書之犯行，均堪認定。
三、論罪科刑理由：
  (一)按所謂文書，乃以文字或符號為一定之意思表示，具有存續
    性，以為法律上或社會生活上重要事項之證明者而言，故不
    論係影本或原本，若有上述文書之性質，均屬文書之範疇。
    再者，按刑法上所稱之公文書，係指公務員職務上製作之文
    書。若由形式上觀察文書之製作人為公務員且文書之內容係
    就公務員職務上之事項所製作，即使該偽造之公文書上所載
    製作名義機關不存在或該文書所載之內容並非該管公務員職
    務上所管轄，惟社會上一般人無法辨識而仍有誤信其為真正
    之危險時，仍難謂其非公文書。本案附表一編號3所示文書
    ，雖係以「臺北地方法院地檢署監管科」之名義製作，且該
    檢察署實際上並無此一單位，然其內容均與犯罪偵查事項有
    關，核與檢察署之業務相當，一般人苟非熟知檢察組織，尚
    不足以分辨該單位是否實際存在，仍有誤信該文書為公務員
    職務上所製作之真正文書之危險，揆諸前揭說明，堪認如附
    表一編號3所示之偽造文書，為偽造公文書無訛。
  (二)按刑法所謂公印，係指公署或公務員職務上所使用之印信而
    言，否則即為普通印章（最高法院22年上字第1904號判例意
    旨參照）。刑法上所謂公印或公印文，係專指表示公署或公
    務員資格之印信而言，即俗稱大印與小官章及其印文（最高
    法院69年臺上字第693號判例意旨參照）。又刑法第218條第
    1項所稱之公印，係指由政府依印信條例第6條相關規定製發
    之印信，用以表示公署或公務員之資格，即俗稱之大印及小
    官章而言。至其形式凡符合印信條例規定之要件而製頒，無
    論為印、關防、職章、圖記，如足以表示其為公務主體之同
    一性者，均屬之（最高法院89年度臺上字第3155號判決意旨
    參照）；另與我國公務機關全銜不符之印文，難認為公印文
    （最高法院84年度臺上字第6118號判決意旨參照）。本案附
    表一所示偽造公文書上偽造之「臺灣省臺北地檢署印」印文
    各1枚，依其印文內容，並非表示公署或公務員資格之印信
    ，自難以公印文論，惟仍應論以偽造普通印文。
  (三)按刑法第212條所謂「其他相類之證書、介紹書」，係指與
    關於品行、能力、服務之證書、介紹書相類似之文書而言，
    如其具有公文書之性質，則依特別法優於普通法之原則，尚
    無適用同法第211條而論以偽造公文書之餘地（最高法院90
    年度臺上字第6628號判決意旨參照）。本案共同正犯林嘉祥
    持用之「臺灣省法務部行政執行署監管科書記官方信翔」識
    別證，已足表明係由法務部行政執行署所製發，用以證明出
    示識別證者確屬在該機關任職服務之公務員，應屬刑法第21
    2條規定之特種文書。
  (四)核被告陳碩見所為，分別係犯刑法第216條、第211條之行使
    偽造公文書罪、同法第216條、第212條之行使偽造特種文書
    罪、同法第158條第1項之僭行公務員職務罪、同法第339條
    第3項、第1項之詐欺取財未遂罪。被告偽造印章後，復蓋用
    該印章而分別偽造附表一所示印文之行為，各為偽造附表一
    所示公文書之部分行為；又偽造公文書、特種文書後，復持
    以行使，其偽造公文書、特種文書之低度行為，應各為行使
    偽造私文書、特種文書之高度行為所吸收，均不另論罪。按
    共同實施犯罪行為之人，在合同意思範圍內，各自分擔犯罪
    行為之一部，相互利用他人之行為，以達其犯罪之目的者，
    即應對於全部所發生之結果，共同負責（最高法院28年上字
    第3110號判例意旨參照）。被告與邱柏翰、林嘉祥、綽號「
    阿豪」、「東義」之成年男子及其等所屬詐欺集團成員間，
    就詐欺取財未遂、僭行公務員職務、行使偽造公文書、行使
    偽造特種文書等犯行，分別有犯意聯絡及行為分擔，均應論
    以共同正犯。又按95年7月1日修正施行之刑法刪除牽連犯之
    立法理由稱：目前實務上以牽連犯予以處理之案例，在適用
    上得視其具體情形，論以想像競合犯等語，且自然行為概念
    之一行為，原經法律評價為二以上之行為，且認有牽連關係
    而依牽連犯規定從一重處斷者，於牽連犯廢除施行後，宜改
    評價為單一行為，始合乎社會之通念。被告與其他詐欺集團
    成員以僭行公務員職務之方式，持偽造公文書、特種文書向
    告訴人詐騙存款之行為，就一般社會通念，咸認只有一個行
    使偽造公文書、特種文書向被害人詐騙存款行為，然在法律
    評價上，實務上原認被告有行使偽造公文書、行使偽造特種
    文書、詐欺取財未遂之三行為（認詐欺取財未遂與僭行公務
    員職權係一行為），復認三行為間有牽連關係，而應依牽連
    犯從一重罪處斷，立法將牽連犯規定刪除，並於95年7月1日
    施行，若猶將之評價為法律犯罪概念之三行為，而予以併合
    處罰，勢難以契合人民的感情，自宜改認被告係出於一個犯
    意，實行一個犯罪行為，而侵害國家法益、社會法益及個人
    法益，該當於行使偽造公文書、行使偽造特種文書、詐欺取
    財未遂、僭行公務員職權罪之犯罪構成要件，即一行為觸犯
    構成要件相異之數罪名，為異種想像競合犯，應依刑法第55
    條規定，從一重論以行使偽造公文書罪。
  (五)被告前因公共危險案件，經本院以96年度交訴字第69號判處
    有期徒刑3月確定，後經本院以96年度聲減字第5712號裁定
    減為有期徒刑1月又15日確定，並於96年12月17日易科罰金
    而執行完畢等情，此有臺灣臺中地方法院檢察署刑案資料查
    註紀錄及臺灣高等法院被告前案紀錄表各1份在卷可稽，其
    於受有期徒刑執行完畢後，5年以內故意再犯本件有期徒刑
    以上之罪，為累犯，應依刑法第47條第1項規定，加重其刑
    。
  (六)爰審酌被告正值青壯之年，不思循正當途徑獲取所需，竟參
    與詐欺集團，利用被害人不熟稔司法程序，以詐騙電話、偽
    造之公文書、特種文書，詐取被害人財物，並影響一般民眾
    對司法人員辦案之信賴，嚴重破壞國家公權力機關之威信，
    且犯罪後矢口否認犯行，於犯罪後態度部分，尚無從為對其
    有利之考量，然考量被告僅係負責把風、接應，並非詐欺集
    團核心成員，且被害人即時查覺，尚未交付款項，及其犯罪
    之動機、目的、手段、品行、生活狀況、智識程度等一切情
    狀，量處如主文所示之刑。
  (七)又刑罰法令關於沒收之規定，有採職權沒收主義與義務沒收
    主義。職權沒收，指法院就屬於被告所有，並供犯罪所用或
    因犯罪所得之物，仍得本於職權為斟酌沒收與否之宣告，例
    如刑法第38條第1項第2款、第3款、第3項前段等屬之。義務
    沒收，又可分為絕對義務沒收與相對義務沒收二者。前者指
    凡法條規定「不問屬於犯人與否，沒收之」者屬之，法院就
    此等之物，無審酌餘地，除已證明滅失者外，不問屬於犯人
    與否或有無查扣，均應沒收之；後者指凡供犯罪所用或因犯
    罪所得之物，均應予以沒收，但仍以屬於被告或共犯所有者
    為限（最高法院93年度臺上字第2751號判決意旨參照）。扣
    案如附表一所示偽造公文書及附表二編號1所示偽造識別證
    ，共同正犯林嘉祥雖曾向林德成出示，以為行使，然既未交
    付予林德成，且係在共同正犯林嘉祥身上扣得，自仍屬該詐
    欺集團成員所有，復為被告與詐欺集團成員因本案犯罪所生
    之物，爰均依刑法第38條第1項第3款規定，宣告沒收；另扣
    案如附表二編號2至5所示之物，屬該詐欺集團成員所有，且
    係供被告與詐欺集團成員犯本案所用之物，爰均依刑法第38
    條第1項第2款規定，宣告沒收。未扣案之偽造「臺灣省臺北
    地檢署印」印章1枚，雖未扣案，然既查無其他積極證據足
    以證明業已滅失，仍應依刑法第219條規定，宣告沒收。又
    附表一所示偽造公文書既均經宣告沒收，則各該公文書上之
    偽造印文，即毋庸再依刑法第219條規定諭知沒收（最高法
    院63年臺上字第2770號判例意旨、臺灣高等法院暨所屬法院
    因應新修正刑法施行座談會提案第30號研討結果參照）。至
    於扣案之黑色公事包1個，雖係詐欺集團成員所有，然該公
    事包僅係用以裝放附表一、二所示物品，非供被告與詐欺集
    團成員犯本案所用之物，顯與刑法第38條第1項第2款所載供
    犯罪所用及犯罪預備之物不同，爰不予宣告沒收，併此敘明
    。
據上論斷，應依刑事訴訟法第299條第1項前段，刑法第28條、第
158條第1項、第216條、第211條、第212條、第339條第3項、第1
項、第55條、第47條第1項、第38條第1項第2款、第3款、第219
條，刑法施行法第1條之1，判決如主文。
本案經檢察官劉文賓到庭執行職務。
中    華    民    國   100    年    10    月    14    日
                  刑事第十六庭  審判長法  官  劉國賓
                                      法  官  許惠瑜
                                      法  官  鄭舜元
以上正本證明與原本無異。
如不服本判決應於收受判決後10日內向本院提出上訴書狀，並
應應敘述具體理由。其未敘述上訴理由者，應於上訴期間屆滿
後20日內向本院補提理由書(均須按他造當事人之人數附繕本)
「切勿逕送上級法院」。
告訴人或被害人對於判決如有不服具備理由請求檢察官上訴者，
其上訴期間之計算係以檢察官收受判決正本之日期為準。
                                      書記官  黃聖心
中    華    民    國   100    年    10    月    14    日
  附表一：扣案偽造之公文書
┌──┬─────────────┬───────────┐
│編號│偽造之公文書              │其上偽造之印文        │
├──┼─────────────┼───────────┤
│1   │偽造「臺灣臺北地方法院檢察│偽造「臺灣省臺北地檢署│
│    │署刑事傳票」1紙（日期98年6│印」印文1枚           │
│    │月23日、案號98年度平股字第│                      │
│    │58818號）                 │                      │
├──┼─────────────┼───────────┤
│2   │偽造「臺北地方法院公證申請│偽造「臺灣省臺北地檢署│
│    │書」公文書1紙（日期98年6月│印」印文1枚           │
│    │23日、公證案號98年度金字第│                      │
│    │000198號00369案件）       │                      │
├──┼─────────────┼───────────┤
│3   │偽造「臺北地方法院地檢署監│偽造「臺灣省臺北地檢署│
│    │管科」公文書1紙（日期98年6│印」印文1枚           │
│    │月23日、案號98年度金字第00│                      │
│    │0198號00369案件）         │                      │
└──┴─────────────┴───────────┘
  附表二：其餘應沒收之扣案物
┌──┬─────────────────────────┐
│編號│物品名稱                                          │
├──┼─────────────────────────┤
│1   │偽造「臺灣省法務部行政執行署監管科書記官方信翔」識│
│    │別證1張                                           │
├──┼─────────────────────────┤
│2   │NOKIA牌行動電話1支（內含門號0000000000號SIM卡1張）│
├──┼─────────────────────────┤
│3   │NOKIA牌行動電話1支（內含門號0000000000號SIM卡1張）│
├──┼─────────────────────────┤
│4   │手銬1副                                           │
├──┼─────────────────────────┤
│5   │手銬鑰匙2支                                       │
└──┴─────────────────────────┘
附錄：論罪科刑法條
中華民國刑法第158條
冒充公務員而行使其職權者，處3年以下有期徒刑、拘役或5百元
以下罰金。
冒充外國公務員而行使其職權者，亦同。
中華民國刑法第211條
偽造、變造公文書，足以生損害於公眾或他人者，處1年以上7
年以下有期徒刑。
中華民國刑法第212條
偽造、變造護照、旅券、免許證、特許證及關於品行、能力服務
或其他相類之證書、介紹書，足以生損害於公眾或他人者，處1
年以下有期徒刑、拘役或3百元以下罰金。
中華民國刑法第216條
行使第210條至第215條之文書者，依偽造、變造文書或登載不實
事項或使登載不實事項之規定處斷。
中華民國刑法第339條
意圖為自己或第三人不法之所有，以詐術使人將本人或第三人之
物交付者，處5年以下有期徒刑、拘役或科或併科1千元以下罰金
。
以前項方法得財產上不法之利益或使第三人得之者，亦同。
前二項之未遂犯罰之。